臺灣臺中地方法院刑事裁定
111年度聲字第1023號
聲  請  人  臺灣臺中地方檢察署檢察官
受  刑  人  蘇明濤




上列聲請人因受刑人數罪併罰有二裁判以上，聲請定其應執行之
刑（111年度執聲字第652號），本院裁定如下：
    主    文
甲○○所犯如附表所示各罪所處之刑，應執行有期徒刑肆年貳月。
    理    由
一、按數罪併罰，有二裁判以上者，依刑法第51條之規定，定其
    應執行之刑，刑法第53條定有明文。又數罪併罰，分別宣告
    其罪之刑，宣告多數有期徒刑者，於各刑中之最長期以上，
    各刑合併之刑期以下，定其刑期，但不得逾30年，刑法第51
    條第5款，亦定有明文。
二、經查，本件受刑人甲○○因詐欺案件，經法院先後判處如附表
    所示之刑，均分別確定在案，有各該判決書及臺灣高等法院
    被告前案紀錄表附卷可稽。茲聲請人就附表所示各罪之有期
    徒刑部分聲請定其應執行之刑，核屬正當。本院審酌受刑人
    所犯各罪侵害法益之異同（所犯均為加重詐欺取財罪，參與
    詐欺集團負責提領詐欺贓款、載送提款車手之工作）、對侵
    害法益之加重效應及時間、空間之密接程度（係於民國108
    年10、11月間密集為之）、刑罰邊際效應隨刑期而遞減、受
    刑人所生痛苦程度隨刑期而遞增、受刑人復歸社會之可能性
    ，而為整體評價後，爰定其應執行之刑如主文所示。
三、依刑事訴訟法477條第1項，刑法第53條、第51條第5款，裁
    定如主文。
中　　華　　民　　國　　111 　年　　4 　　月　　25　　日
                  刑事第十三庭  法  官  洪瑞隆
以上正本證明與原本無異。
如不服本裁定，應於收受送達後5日內向本院提出抗告狀。（應
附繕本）
                                書記官  許家齡
中　　華　　民　　國　　111 　年　　4 　　月　　25　　日
附表：受刑人甲○○定應執行刑案件一覽表
編           號  1 2         3 罪           名  詐欺 詐欺 詐欺 宣    告     刑  有期徒刑1年1月 （2次） 有期徒刑1年2月 （3次） 有期徒刑1年3月（均另併科罰金新台幣2萬元）（2次) 犯   罪  日   期  108年10月25日、 108年11月1日 108年10月25日、 108年10月25日、 108年10月30至31日 108年11月11至12日 、108年11月10至12日 偵查(自訴)機關年  度   案  號  臺灣臺中地方檢察署108年度偵字第33424號 臺灣臺中地方檢察署108年度偵字第33424號 臺灣臺中地方檢察署109年度偵字第5053號  最  後事實審 法    院 臺灣高等法院臺中分院 臺灣高等法院臺中分院 臺灣臺中地方法院  案    號 109年度金上訴字第846號 109年度金上訴字第846號 109年度金訴字第301號  判    決日    期 109年6月16日 109年6月16日 109年8月26日  確  定判  決 法    院 最高法院 最高法院 臺灣臺中地方法院  案    號 109年度台上字第4757號 109年度台上字第4757號 109年度金訴字第301號  判    決確定日期 109年10月7日 109年10月7日 109年10月26日撤回上訴 是否得易科罰金或易服社會勞動  不得易科罰金 不得易服社會勞動 不得易科罰金 不得易服社會勞動 不得易科罰金 不得易服社會勞動 備         註  臺灣臺中地方檢察署109年度執字第15659號（編號1至6已裁定應執行有期徒刑2年11月） 臺灣臺中地方檢察署109年度執字第15659號（編號1至6已裁定應執行有期徒刑2年11月） 臺灣臺中地方檢察署109年度執字第17008號（編號1至6已裁定應執行有期徒刑2年11月） 

編           號  4 5        6 罪           名  詐欺 詐欺 詐欺 宣    告     刑  有期徒刑1年2月（均另併科罰金新台幣1萬元）（3次) 有期徒刑1年2月  有期徒刑1年4月  犯   罪  日   期  108年11月10至12日 108年11月10至12日 108年11月11至12日 108年11月1日 108年11月7至9日 偵查(自訴)機關年  度   案  號  臺灣臺中地方檢察署109年度偵字第5053號 臺灣臺中地方檢察署109年度偵字第10588號等 臺灣臺中地方檢察署109年度偵字第10588號等  最  後事實審 法    院 臺灣臺中地方法院 臺灣臺中地方法院 臺灣臺中地方法院  案    號 109年度金訴字第301號 109年度金訴字第258號 109年度金訴字第258號  判    決日    期 109年8月26日 109年10月21日 109年10月21日  確  定判  決 法    院 臺灣臺中地方法院 臺灣臺中地方法院 臺灣臺中地方法院  案    號 109年度金訴字第301號 109年度金訴字第258號 109年度金訴字第258號  判    決確定日期 109年10月26日（撤回上訴） 109年12月30日 109年12月30日 是否得易科罰金或易服社會勞動  不得易科罰金 不得易服社會勞動 不得易科罰金 不得易服社會勞動 不得易科罰金 不得易服社會勞動 備         註  臺灣臺中地方檢察署109年度執字第17008號（編號1至6已裁定應執行有期徒刑2年11月） 臺灣臺中地方檢察署110年度執字第971號（編號1至6已裁定應執行有期徒刑2年11月） 臺灣臺中地方檢察署110年度執字第971號（編號1至6已裁定應執行有期徒刑2年11月） 

編           號  7 8        9 罪           名  詐欺 詐欺 詐欺 宣    告     刑  有期徒刑1年4月 （5次) 有期徒刑1年2月 （3次） 有期徒刑1年3月 （5次） 犯   罪  日   期  108年10月21日、 108年10月30日、 108年11月4至6日、 108年11月7至8日、 108年11月11日 108年10月24至25日 、 108年10月31至11月1日、 108年11月8日 108年11月5至8日、 108年11月7日、 108年11月4至8日、 108年11月10至11日 、108年11月11日 偵查(自訴)機關年  度   案  號  臺灣臺中地方檢察署109年度少連偵字第102號等 臺灣臺中地方檢察署109年度少連偵字第102號等 臺灣臺中地方檢察署109年度少連偵字第102號等  最  後事實審 法    院 臺灣臺中地方法院 臺灣臺中地方法院 臺灣臺中地方法院  案    號 110年度金訴字第13號 110年度金訴字第13號 110年度金訴字第13號  判    決日    期 110年12月22日 110年12月22日 110年12月22日  確  定判  決 法    院 臺灣臺中地方法院 臺灣臺中地方法院 臺灣臺中地方法院  案    號 110年度金訴字第13號 110年度金訴字第13號 110年度金訴字第13號  判    決確定日期 111年1月25日 111年1月25日 111年1月25日 是否得易科罰金或易服社會勞動  不得易科罰金 不得易服社會勞動 不得易科罰金 不得易服社會勞動 不得易科罰金 不得易服社會勞動 備         註  臺灣臺中地方檢察署111年度執字第2507號 臺灣臺中地方檢察署111年度執字第2507號 臺灣臺中地方檢察署111年度執字第2507號 

編           號  10 （以下空白）  罪           名  詐欺   宣    告     刑  有期徒刑1年2月   犯   罪  日   期  108年10月23日   偵查(自訴)機關年  度   案  號  臺灣臺中地方檢察署109年度偵字第8421號等    最  後事實審 法    院 臺灣臺中地方法院    案    號 110年度金訴字第694號    判    決日    期 110年11月25日    確  定判  決 法    院 臺灣臺中地方法院    案    號 110年度金訴字第694號    判    決確定日期 110年12月28日   是否得易科罰金或易服社會勞動  不得易科罰金 不得易服社會勞動   備         註  臺灣臺中地方檢察署111年度執字第2790號